【裁判字號】    90,交上易,416
【裁判日期】    900502
【裁判案由】    過失傷害
【裁判全文】
臺灣高等法院臺中分院刑事判決                    九十年度交上易字第四一六號
    上  訴  人
    即  被  告  乙○○
右上訴人因過失傷害案件，不服台灣台中地方法院八十九年度交易字第五七三號中華
民國八十九年十二月二十一日第一審判決（起訴案號：台灣台中地方法院檢察署八十
九年度偵字第一四七五八號），提起上訴，本院判決如左：
    主    文
上訴駁回。
    事實及理由
一、本案經本院審理結果，認原審判決以上訴人即被告犯刑法第二百八十四條第一項
    前段之過失傷害罪，判處有期徒刑三月，並諭知易科罰金折算之標準為三百元折
    算一日，認事用法及量刑均無不當，應予維持，並引用第一審判決書記載之事實
    、證據及理由。
二、被告上訴意旨略以：被告並未超越告訴人之機車。被告沿山腳巷行抵山腳巷與水
    美路口時，停車觀察左右有無來車，發現告訴人機車倒於被告小客車後離水美路
    約五十公尺之地方。告訴人係自行跌倒，非被告所撞倒云云。被告辯護人為被告
    辯護稱：依告訴人於偵查及第一審庭訊時，指稱：「我當時騎機車在被告自小客
    車前面，；；追撞到我機車，他汽車後照鏡擦撞到我機車握把，是他的右邊撞到
    我機車左手把處，我才摔倒。」「被告從我左後面來，超我車時將我撞倒，撞到
    我機車的手把：：」再依告訴人八十九年十一月二十七日之告訴狀及所提照片，
    在在陳明係由後超車，汽車後照鏡擦撞到機車握把，才摔倒。依告訴人之指控，
    告訴人係機車左手把被擦撞，依物理定律，告訴人之機車勢必向右傾倒。但告訴
    人所提出之診斷證明書卻係「左側鎖骨，左足裸挫傷及擦傷」？又被告所駕之汽
    車並無右後車身新擦撞之痕跡，足證告訴人係自己跌倒。原審判決忽略告訴人除
    在警訊筆錄中指稱被告係由後追撞外，更且在鄉鎮調解委員會之調解中亦如是主
    張。為何至偵查庭才改口？告訴人之指訴前後矛盾，焉能據為被告有罪之證據。
    證人黃福來於八十九年十二月七日證稱：「我是開卡車的，當天載東西經過那裡
    ，前面睹住不能過去，但沒有看到車禍現場發生經過」依黃福來之說詞，當時該
    路段繁忙，告訴人當時只看到機車而已。足認黃福來之證言不實。被告係為求安
    心，向警方備案，並請求證明案發當日，被告所駕之小客車，並無任何新擦撞之
    痕跡。被告此一動機，係因好心送告訴人就醫時，發現告訴人一直要求被告留下
    姓名電話，似有意賴到被告身上，因此才前往警方備案。原審據為被告犯罪之依
    據，於法顯有未合。告訴人與證人許朝欽既係熟識，為何案發時許朝欽經過，眼
    見告訴人摔倒，沒有協助送醫，竟冷漠離去，足證許朝欽之證詞不實在云云。
三、查被告於本案案發後約五小時之同日十六時四十分至台中縣大甲分局外埔分駐所
    備案，並自稱「於八十九年二月二十六日十一時三十分許，在水美村山腳巷水美
    路口，駕ＯＱ－七三０九號自小客車擦撞同方向之ＪＺＸ－一０一號重機車」，
    此有大甲分局外埔分駐所受理案件登記簿可憑。被告於案發當日，至警察機關備
    案，自稱其擦撞及告訴人，其時記憶猶新，且未受其他人之影響，所為之陳述，
    當最為真實。如被告於案發當時，已發現告訴人係自行跌倒，則其於案發後五小
    時前往備案時，自當極力澄清，係告訴人自行跌倒，非被告撞倒之事實。豈有於
    和解不能成立後，始改稱係告訴人自行跌倒。是其於告訴人告訴後改稱係告訴人
    自行跌倒，顯係於發現其小客車並無擦撞痕跡，可以據以未撞及告訴人之證據所
    致。又查上開案發地點之山腳巷路寬僅四、三公尺，且靠近路口，來往車輛應均
    係慢速行駛。則被告之小客車右後照鏡，於慢速行駛超越告訴人之機車，而擦撞
    及告訴人機車左手把，致機車跌倒。並不一定發生機車向小客車傾倒而產生擦撞
    痕跡。又被告如何有如事實欄之過失傷害行為，已據原審法院於判決中敘明其認
    定之理由及所憑之依據。上開被告所為之辯解及辯護人所為辯護，均無非臆測之
    詞，不能據為被告有利之證據。另被告辯護人請求將被告及證人許朝欽送請測謊
    ，因本案事證已極明確，且測慌僅能供參考，本院認無必要，並此敘明。
據上論結，應依刑事訴訟法第三百七十三條、第三百六十八條、判決如主文。
本案經檢察官甲○○到庭執行職務。
中      華      民      國      九十     年       五      月     二     日
                                  臺灣高等法院臺中分院刑事第九庭
                                        審判長法  官  陳  筱  珮
                                              法  官  康  應  龍
                                              法  官  趙  春  碧
右正本證明與原本無異。
不得上訴。
                                             書記官  陳  文  琴
中      華      民      國      九十     年       五      月     三     日
                                                                        Ｉ


司法院資訊處製作；財團法人民間司法改革基金會備份。
